臺灣高等法院臺中分院刑事裁定
111年度聲字第1119號
聲  請  人  臺灣高等檢察署臺中檢察分署檢察官     
受  刑  人  謝宥宏




上列聲請人因受刑人數罪併罰有二裁判以上，聲請定其應執行之
刑（聲請案號：111年度執聲字第484號），本院裁定如下：
    主  文
謝宥宏因犯如附表所示各罪所處之刑，有期徒刑部分應執行有期
徒刑柒年柒月。
    理  由
一、聲請意旨略以：受刑人謝宥宏（以下稱受刑人）因詐欺等數
    罪，先後經判決確定如附表。數罪中雖有刑法第50條第1 項
    但書所列情形，惟受刑人已請求檢察官聲請定應執行刑，有
    臺灣苗栗地方檢察署111年4月22日是否請求定應執行刑調查
    表足稽，應依刑法第50條第2 項、第53條、第51條第5 款規
    定，定其應執行之刑，爰依刑事訴訟法第477 條第1 項聲請
    裁定等語。
二、按裁判確定前犯數罪者，併合處罰之；數罪併罰，有二裁判
    以上者，依第51條之規定，定其應執行之刑，刑法第50條第
    1 項本文、第53條定有明文。又數罪併罰，分別宣告其罪之
    刑，如宣告多數有期徒刑者，於各刑中之最長期以上，各刑
    合併之刑期以下，定其刑期；但不得逾30年，刑法第51條第
    5 款亦有明文。次按法律上屬於自由裁量事項，尚非概無法
    律性之拘束，在法律上有其外部界限及內部界限。前者依法
    律之具體規定，使法院得以具體選擇為適當裁判，此為自由
    裁量之外部界限。後者法院為自由裁量時，應考量法律之目
    的，法律秩序之理念所在，此為自由裁量之內部界限。法院
    為裁判時，二者均不得有所踰越。在數罪併罰而有二裁判以
    上，應定其應執行刑之案件，法院所為刑之酌定，固屬自由
    裁量事項，然對於法律之內、外部界限，仍均應受其拘束（
    最高法院94年度台非字第21號判決意旨參照）。末按數罪併
    罰中之一罪雖得易科罰金，惟因與不得易科之他罪併合處罰
    結果而不得易科罰金時，原可易科部分所處之刑，自亦無庸
    為易科折算標準之記載，此有司法院釋字第144 號解釋意旨
    可資參照。
三、被告所犯數罪有二裁判以上時，其所犯各罪是否合於數罪併
    罰規定，應以各裁判中最初判決確定者為基準，凡在該裁判
    確定前所犯之各罪，均應依刑法第50條、第51條規定，定其
    應執行之刑。又定應執行刑，不僅攸關國家刑罰權之行使，
    於受刑人之權益亦有重大影響，除顯無必要或有急迫情形外
    ，法院於裁定前，允宜予受刑人以言詞、書面或其他適當方
    式陳述意見之機會，程序保障更加周全（最高法院110年度
    台抗字第489號裁定意旨參照）。
四、經查：
　㈠受刑人因犯詐欺等罪，經臺灣苗栗地方法院、本院及最高法
    院分別判處如附表所示之刑，均經分別確定在案，有各該刑
    事判決及臺灣高等法院被告前案紀錄表在卷可稽。其中受刑
    人所犯如附表編號1 所示之罪為得易科罰金及得易服社會勞
    動之罪，編號2所示之罪為不得易科罰金及不得易服社會勞
    動之罪，固合於刑法第50條第1項但書之規定，惟受刑人就
    上開數罪已請求檢察官聲請定應執行刑，有臺灣苗栗地方檢
    察署公務詢問紀錄表在卷可稽，自應依刑法第50條第2項之
    規定，依同法第51條規定裁定定其應執行刑。茲檢察官向本
    院聲請定其應執行之刑，本院審核認聲請為正當，應定其應
    執行之刑。
　㈡本院於裁定前，曾通知受刑人如對本件定應執行刑案件有意
    見欲表達，於文到5日內具狀陳述意見，經受刑人表示無意
    見，有本院111中分高刑盈111聲1119字第4583號函、送達證
    書、陳述意見調查表、收狀及收文資料查詢清單在卷可憑（
    本院卷第113至121頁）。參照前揭所述，本院就編號1 至2 
    所示各罪定應執行之有期徒刑，應予斟酌受刑人所犯兩次犯
    罪（幫助犯詐欺取財、販賣第三級毒品）行為之不法及罪責
    程度、犯罪情節、次數及行為態樣、數罪所反應受刑人之人
    格特性與傾向、對受刑人施以矯正之必要性等，就其所犯前
    揭各罪為整體非難評價，定其應執行刑如主文所示。
　㈢另附表編號1 已執行完畢部分，執行檢察官於執行本件所定
    執行刑時，自應予以扣除，俾免受刑人誤會，附此敘明。　
據上論斷，應依刑事訴訟法第477條第1 項，刑法第50條第2 項
、第53條、第51條第5 款，裁定如主文。
中　　華　　民　　國　　111 　年　　5 　　月　　30　　日
        　　刑事第八庭    審判長法　官  林  清  鈞
　　　　　 　　　　　　　　　   法　官  黃  小  琴
　　　　　　　　　　　 　　　　 法　官  郭  瑞  祥   
以上正本證明與原本無異。     
如不服本裁定，得於收受送達後5日內向本院提出抗告書狀(須附
繕本)。因疫情而遲誤不變期間，得向法院聲請回復原狀。

                               書記官  賴  淵  瀛
　　　　　　　　　　　　　　　 
中　　華　　民　　國　　111 　年　　5 　　月　　30　　日

附表：受刑人謝宥宏定其應執行之刑案件一覽表
 編　　　　　號  1 2   罪　　　　　名  幫助犯詐欺取財 毒品危害防制條例之 販賣第三級毒品   宣　　告　　刑  有期徒刑2月 有期徒刑7年6月        犯　罪　日　期  106年1月12日 106年6月30日  偵查（自訴）機關年   度   案   號  臺灣苗栗地方檢察署106年度偵字第2746號 臺灣苗栗地方檢察署106年度偵字第3596號  最　後　　事 實 審 法　　院 臺灣苗栗地方法院 臺灣高等法院臺中分院   案　　號 106年度苗簡字第894號 107年度上訴字 第1556號   判決日期 106 年8 月30日 108 年2 月27日  確　 定　　判　 決 法　　院 臺灣苗栗地方法院 最高法院   案　　號 106年度苗簡字第894號 108年度台上字 第1541號   判　　決確定日期 106 年9 月25日  108 年5 月16日   是否為得易科罰金、社會勞動之案件  是 否  備註  臺灣苗栗地方檢察署106年度執字第3708號（已執行完畢） 臺灣苗栗地方檢察署108年度執字第2075號、臺灣雲林地方檢察署108年度執助字第454號